【裁判字號】    98,審訴,942
【裁判日期】    981204
【裁判案由】    違反毒品危害防制條例
【裁判全文】
臺灣新竹地方法院刑事宣示判決筆錄     98年度審訴字第942號
公  訴  人  臺灣新竹地方法院檢察署檢察官
被      告  甲○○
                    （另案現在臺灣新竹監獄執行中）
指定辯護人  本院公設辯護人乙○○
上列被告因違反毒品危害防制條例案件，檢察官提起公訴（98年
度毒偵字第1443號）後，經檢察官聲請改依協商程式而為判決，
本院於98年12月4 日下午4 時，在本院刑事第九法庭宣示判決，
出席職員如下：
                審判長法  官  劉兆菊
                      書記官  林兆嘉
                      通  譯  楊德光
法官起立朗讀判決主文、犯罪事實要旨、處罰條文，及告以上訴
限制、期間並提出上訴狀之法院，且諭知記載其內容：
一、主  文：
    甲○○施用第一級毒品，累犯，處有期徒刑壹年。
二、犯罪事實要旨：
（一）甲○○於民國86年間因施用毒品案件，經臺灣臺中地方法
      院以86年度毒聲字第3365號裁定送觀察、勒戒後，認無繼
      續施用毒品之傾向，於87年12月9 日執行完畢出所，並經
      臺灣臺中地方法院檢察署檢察官於同日以87年度偵字第25
      649 號為不起訴處分確定。又於89年間，因施用毒品案件
      ，經臺灣臺中地方法院以89年度毒聲字第24號裁定送觀察
      勒戒後，認無繼續施用毒品之傾向，於90年1 月20日執行
      完畢出所，嗣經臺灣臺中地方法院檢察署檢察官於同日以
      90年度毒偵緝字第5 號、90年度毒偵字第330 號裁定為不
      起訴處分確定。再於90年間，因3 犯施用毒品案件，經本
      院以90年度毒聲字第1168號裁定令入戒治處所施以強制戒
      治，嗣於91年9 月4 日戒治期滿執行完畢出所；刑案部分
      ，經本院於91年2 月9 日以90年度易字第798 號判決判處
      有期徒刑7 月；復於90年間，另因施用毒品案件，經臺灣
      高等法院臺中分院於91年4 月10日以91年度上訴字第371
      號判決判處有期徒刑10月，前開2 罪經定應執行有期徒刑
      1 年3 月，另於89年間，因違反槍砲彈藥刀械管制條例、
      電信法等案件，經臺灣臺中地方法院於90年6 月18日以89
      年度易字第4212號判決分別判處有期徒刑3 月、3 月，定
      應執行有期徒刑5 月確定。上接各罪經接續執行，於93年
      1 月15日假釋付保護管束出監，於93年4 月11日保護管束
      期滿未經撤銷假釋視同執行完畢。復於93年間，因施用毒
      品案件，經臺灣臺中地方法院以93年度毒聲字第707 號裁
      定送觀察勒戒後，認無繼續施用毒品傾向，於93年7 月20
      日執行完畢出所，經臺灣臺中地方法院檢察署檢察官以93
      年度毒偵字第2187號不起訴處分確定；又於94年間，因施
      用毒品案件，經臺灣臺中地方法院於94年8 月23日以94年
      度訴字第2359號判決判處有期徒刑8 月確定；復因施用第
      一、二級毒品案件，經臺灣臺中地方法院於95年10月11日
      以95年度訴字第883 號判決分別判處有期徒刑10月、5 月
      ；又於95年間，因竊盜案件，經本院於95年8 月28日以95
      年度易字第368 號判決判處有期徒刑9 月確定。前開有期
      徒刑10月、5 月、9 月，經減刑為5 月、2 月又15日、4
      月又15日，並定應執行刑為有期徒刑11月確定，經接續上
      開有期徒刑8 月執行，甫於96年12月21日縮刑期滿執行完
      畢。又於97年間，因贓物案件，經本院於97年6 月10日以
      97年度竹北簡字第278 號判決判處有期徒刑4 月，經減為
      有期徒刑2 月，於98年1 月10日縮刑期滿執行完畢。
（二）詎甲○○竟不知悔改，基於施用第一級毒品海洛因之犯意
      ，於98年8 月12日晚間11時許，在臺北縣新店市○○路某
      工地內，以將第一級毒品海洛因摻水置於注射針筒注射入
      體內之方式，施用第一級毒品海洛因1 次。嗣於98年8 月
      13日，另案為警通緝到案，經甲○○同意後採集其尿液送
      驗結果，呈嗎啡陽性反應，始悉上情。
（三）案經新竹縣政府警察局新埔分局報告臺灣新竹地方法院檢
      察署檢察官偵查起訴後，經檢察官聲請認罪協商判決。由
      本院合議庭裁定由受命法院獨任改依協商程序而為判決。
三、處罰條文：
    毒品危害防制條例第10條第1 項，刑法第11條前段、第47條
    第1 項。
四、協商判決除有刑事訴訟法第455條之4第1項第1款於本訊問程
    序終結前，被告撤銷協商合意或檢察官撤回協商聲請者；第
    2款被告協商之意思非出於自由意志者；第4款被告所犯之罪
    非第455條之2第1項所定得以協商判決者；第6款被告有其他
    較重之裁判上一罪之犯罪事實者；第7 款法院認應諭知免刑
    或免訴、不受理者情形之一，及違反同條第2 項「法院應於
    協商合意範圍內為判決；法院為協商判決所科之刑，以宣告
    緩刑或2 年以下有期徒刑、拘役或罰金為限」之規定者外，
    檢察官與被告均不得上訴。
五、如有前項得上訴之情形，得自收受宣示判決筆錄送達之日起
    10日內，向本院提出上訴書狀，上訴於第二審法院。
本案經檢察官洪期榮到庭執行職務。
中    華    民    國    98    年    12    月    4     日
                  刑事第九庭  書  記  官  林兆嘉
                              審判長法官  劉兆菊
以上筆錄正本係照原本作成。
中    華    民    國    98    年    12    月    4     日
                              書  記  官  林兆嘉
附錄本案論罪科刑法條全文：
毒品危害防制條例第10條
施用第一級毒品者，處6月以上5年以下有期徒刑。
施用第二級毒品者，處3年以下有期徒刑。


司法院資訊處製作；財團法人民間司法改革基金會備份。
